臺灣基隆地方法院民事裁定  
109年度監宣字第175號
聲   請   人  ＯＯＯ  
                       居新北市○○區○○○○路00○0號0                           樓
              ＯＯＯＯ
受監護宣告人  ＯＯＯ  
上列聲請人聲請處分受監護宣告人之財產事件，本院裁定如下：
    主    文
准聲請人代為處分受監護宣告人ＯＯＯ（女、民國00年0月0日生、
身分證統一編號：Z000000000號 ）所有如附表所示之不動產。
聲請費用由受監護宣告人洪牡丹負擔。
    理    由
一、聲請意旨略以：聲請人之母即受監護宣告人ＯＯＯ前經本院以1
    08年度監宣字第133號裁定宣告為受監護宣告人，並選定聲
    請人ＯＯＯ為其監護人，茲因受監護宣告人自108年7月12日起
    入住基隆市私立安安老人養護中心，每月需支出新臺幣33,0
    00元，均由聲請人二人支付，然聲請人等亦須負擔家計，實
    已無力負擔養護費用，故為受監護宣告人之利益，請准處分
    受監護宣告人洪牡丹所有如附表所示之不動產以供照護之需
    ，爰依民法第1101條第2項第1款之規定，聲請裁定准予處分
    受監護宣告人所有如附表所示之不動產等語。
二、按監護人對於受監護人之財產，非為受監護人之利益，不得
    使用、代為或同意處分；監護人代理受監護人購置或處分不
    動產行為，非經法院許可，不生效力；上開規定於成年人之
    監護準用之，民法第1101條第1項、同條第2項第1款及第111
    3條分別定有明文。
三、查聲請人上開主張，業據其提出本院108年度監宣字第133號
    民事裁定、確定證明書、戶籍謄本、基隆市私立安安老人養
    護中心收據、全國財產稅總歸戶財產查詢清單、新北市政府
    稅捐稽徵處房屋稅籍證明書等件為證，並經本院依職權調閱
    108年度監宣字第133號家事卷宗查核屬實，自堪信聲請人之
    主張為真實。本院審酌受監護宣告人每月有照護費用支出之
    需，故有處分受監護宣告人所有如附表所示之不動產之必要
    。從而，聲請人聲請本院許可其代理處分受監護宣告人洪牡
    丹如附表所示之不動產，核與ＯＯＯ之利益相符，依法即無不
    合，應予准許。
四、末按監護人應以善良管理人之注意，執行監護職務。又監護
    人於執行監護職務時，因故意或過失，致生損害於受監護宣
    告之人者，應負賠償之責。再法院於必要時，得命監護人提
    出監護事務之報告、財產清冊或結算書，檢查監護事務或受
    監護宣告之人之財產狀況。民法第1113條準用同法第1100條
    、第1109條第1項、第1103條第2項規定均有明示，則本件聲
    請人即監護人代為處分受監護人ＯＯＯ之不動產，就處分之
    財產應妥適管理及使用，併予敘明。
五、依家事事件法第164條第2項，裁定如主文。
中　　華　　民　　國　　109 　年　　10　　月　　19　　日
                  家事法庭法  官  何怡穎
以上正本係照原本作成。　　　　　　　　　
如對本裁定抗告須於裁定送達後10日內向本院提出抗告狀。
中　　華　　民　　國　　109 　年　　10　　月　　19　　日
                          書記官  蕭利峰
附表：
編號 種類    房屋坐落 面積（平方公尺） 權利範圍 1 建物 新北市○○區○○里○○○街00號 00 持分比率：100000分之100000